臺灣士林地方法院刑事判決　　　　　　　　　　　　　九十三年度訴字第二四四號
　　公　訴　人　臺灣士林地方法院檢察署檢察官
　　被　　　告　丙○○
右列被告因違反懲治走私條例案件，經檢察官提起公訴（九十二年度偵字第九八四０
號），本院經訊問被告後，被告為認罪之答辯，經合議裁定認本件宜由受命法官獨任
進行簡式審判程序審理，並判決如左：
    主  文
丙○○共同私運管制物品進口逾公告數額，處有期徒刑捌月。
    事  實
一、丙○○係「金福利號」漁船之船長，乙○○○○○ ○○○○ ○○○○、甲○○○○○ ○○○○○ ○○○○（
    均另行審結）與李天賜（同一案件業經臺灣基隆地方法院九十二年訴字第四０一
    號判決確定所及，另經檢察官為不起訴處分）係「金福利號」船員。丙○○曾於
    民國八十九年間因違反懲治走私條例案件，經臺灣宜蘭地方法院於八十九年十月
    九日判處有期徒刑六月，緩刑三年，並於八十九年十一月十八日確定；又於九十
    二年間因違反台灣地區與大陸地區人民關係條例案件，經台灣宜蘭地方法院判處
    有期徒刑五月，於九十三年一月十六日確定，丙○○於緩刑期間，仍不知悔改，
    與乙○○○○○ ○○○○ ○○○○、甲○○○○○ ○○○○○ ○○○○、李天賜明知一次私運海關進口稅則
    第一章至第八章所列之一項或數項物品，依行政院於九十年十一月二十九日公告
    丙項第五款之規定，其總額由海關依照緝獲時之完稅價格計算，超過新臺幣（下
    同）十萬元或其總重量超過一千公斤者，為管制進口物品；復明知大陸地區之豬
    肉內臟，屬應依檢疫條件辦理檢疫之動物檢疫物，均不得擅自輸入，竟於九十二
    年七月二十日下午三時三十分許，共同駕駛「金福利號」漁船，自基隆市八斗子
    漁港報關出港，嗣於九十二年七月二十一日晚上七時許，將「金福利號」漁船駛
    至臺北縣淡水外海十四海浬處（北緯緯度二十五度十五分、東經經度一百二十度
    五十分，上開海域不屬我國十二浬領海範圍內，但在二十四浬鄰接區範圍內）停
    泊，共同與駕駛大陸木殼船之六、七名年籍不詳之大陸籍成年男子基於私運管制
    物品、擅自輸入禁止之檢疫物之犯意聯絡，約定以九萬元之代價，由「金福利號
    」漁船接駁載運大陸地區之豬大腸二百九十五箱（重量五千九百公斤，完稅價格
    二十萬六千五百元）返回基隆市八斗子漁港交由不詳年籍姓名之人，雙方謀議既
    定，即共同將上揭豬大腸搬運至「金福利號」漁船上，並藏置於漁船船艙內，俟
    貨物裝載完畢之後，丙○○、乙○○○○○ ○○○○ ○○○○、甲○○○○○○○○○ ○　○○○○、李天賜
    四人旋共同駕駛「金福利號」漁船返回臺灣地區，嗣在回航途中，於九十二年七
    月二十二日上午九時許，為行政院海岸巡防署海洋巡防總局第二（淡水）海巡隊
    ，在臺北縣淡水外海十海浬處（北緯緯度二十五度二十分，東經經度一百二十一
    度十八分，已屬我國領海範圍）當場查獲，並扣得上揭豬大腸二百九十五箱（業
    經基隆關稅局沒入），始悉上情。
二、案經行政院海岸巡防署海洋巡防總局第二（淡水）海巡隊報請台灣士林地方法院
    檢察署檢察官偵查起訴。
    理  由
一、右開犯罪事實，業據被告丙○○於偵查及本院審理時坦承不諱，核與同案被告乙○○○○○ ○○○○ ○○○○、甲○○○○○ ○○○○○ ○○○○及李天賜所述情節相符，並有扣案之豬大
    腸二百九十五箱可資佐證，復有扣案物品目錄表、查獲照片、查獲地點之地圖、
    機漁船（含船員）進出港檢查表、家畜防治所提領走私物品收據、行政院農業委
    會動植物防疫檢疫局九十二年防檢二字第０九二一二二六三０二號函等件附卷可
    稽。又上開扣案自大陸地區私運進入之物品，緝獲時之完稅價格為二十萬六千五
    百元，且其總重量高達五千九百公斤，已逾行政院依懲治走私條例第二條第四項
    公告管制物品項目及其數額丙類之管制數額（即緝獲時之完稅價格超過十萬元）
    ，有財政部基隆關稅局九十二年九月八日關緝估字第０九二０九０００三七號函
    及九十二年第00000000號處分書在卷可參，故本件事證明確，被告犯行
    堪以認定。
二、按動物傳染病防治條例第四條、第五條規定，本條例所稱動物，係指牛、水牛、
    馬、騾、驢、駱駝、綿羊、山羊、兔、豬、犬、貓、雞、火雞、鴨、鵝、鰻、蝦
    、吳郭魚、虱目魚、鮭、鱒及其他經中央主管機關指定之動物；而本條例所稱之
    檢疫物，係指前條所稱動物及其血緣相近或對動物傳染病有感受性之其他動物，
    並包括其屍體、骨、肉、內臟、脂肪、血液、皮毛、羽、角、蹄、腱、生乳、血
    粉、卵、精液、胚及其他可能傳播動物病原體之物品；又行政院農業委員會嗣並
    曾依據動物傳染病防治條例第三十三條規定，訂定「中華民國輸入動物及其產品
    檢疫條件」，並以函令公告「動物傳染病非疫區及疫區之國家（地區）一覽表」
    ，以為中華民國輸入動物及其產品檢疫之依據。復按輸入或攜帶進入臺灣地區之
    大陸地區物品，以進口論；其檢驗、檢疫、管理、關稅等稅捐之徵收及處理等，
    依輸入物品有關之法令辦理，臺灣地區與大陸地區人民關係條例第四十條亦有明
    白規定。本件查扣在案之「大陸地區」豬肉內臟為自「大陸地區」輸入中華民國
    境內之動物檢疫物，依臺灣地區與大陸地區人民關係條例第四十條之規定，應依
    「中華民國輸入動物及其產品檢疫條件」及上開公告辦理相關檢疫事項；又依上
    開行政院農業委員會之公告事項，「大陸地區」並非上開公告表列之「【非】疫
    區國家（地區）」，則依上開公告事項之說明，「大陸地區」自屬「疫區」，其
    檢疫物均應依規定辦理相關檢疫事項，否則一律不得輸入進口。乃被告丙○○與
    與年籍不詳之大陸籍成年男子共同自大陸地區輸入「大陸地區」之非活體豬大腸
    ，未依前揭檢疫條件辦理檢疫之相關事項，則其所為，自屬違背禁止或管理檢疫
    物輸入規定，擅自輸入禁止輸入之檢疫物無疑。又自大陸地區私運物品進入台灣
    地區或自台灣地區私運物品前往大陸地區者，以私運物品進口出口論，適用懲治
    走私條例之規定處斷，為懲治走私條例第十二條所明定。被告丙○○與年籍不詳
    之大陸籍成年男子共同自大陸地區私運豬大腸進入台灣地區，所私運物品之完稅
    價格超過新台幣十萬元，逾公告數額，核被告丙○○所為，係犯懲治走私條例第
    十二條、第二條第一項之私運管制物品進口逾公告數額罪、動物傳染病防制條例
    第四十一條第一項之違背禁止或管理檢疫物輸入規定而擅自輸入禁止輸入之檢疫
    物罪。被告丙○○、乙○○○○○ ○○○○ ○○○○、甲○○○○○ ○○○○○ ○○○○及李天賜與六、七
    名年籍不詳之大陸籍成年男子間，就前開犯罪，有犯意之聯絡及行為之分擔，均
    為共同正犯。被告丙○○以一個私運上開物品進口之行為，觸犯上開不相同之罪
    名，為異種想像競合犯，依刑法第五十五條之規定，應從較重之懲治走私條例第
    二條第一項之罪名處斷。爰審酌被告丙○○前已因違反懲治走私條例案件，經臺
    灣宜蘭地方法院判處有期徒刑六月，緩刑三年，並於八十九年十一月十八日確定
    ，於緩刑期間，猶不知悔改，仍意圖不法利益，漠視法令而再次私運管制物品進
    口，影響政府海關管理之正確性，且其所私運進口之豬大腸未經檢疫，極易引進
    難以預防之傳染病源，嚴重危害社會經濟及公共衛生，惟慮及被告丙○○之知識
    程度及其之動機目的，再考量被告丙○○身為船長，竟不知以身作則等一切情狀
    ，及犯罪後坦承犯行，態度良好等一切情狀，量處如主文所示之刑，以示懲儆。
三、扣案之豬大腸二百九十五箱，業經財政部基隆關稅局處分沒入，有財政部基隆關
    稅局前揭處分書在卷可參，爰不另為沒收之諭知，附此指明。
據上論斷，應依刑事訴訟法第二百九十九條第一項前段、第二百七十三條之一第一項
，懲治走私條例第二條第一項、第十二條，動物傳染病防治條例第四十一條第一項，
刑法第十一條前段、第二十八條、第五十五條，判決如主文。
本案經檢察官鄭世揚到庭執行職務。
中　　　華　　　民　　　國　　九十三　　年　　　七　　　月　　 十五 　　日
　　　　　　　　　　　　　　　  　　臺灣士林地方法院刑事第三庭
　　　　　　　　　　　　　　　　  　　　法　官  王  俊  雄
右正本證明與原本無異。
如不服本判決應於送達後十日內向本院提出上訴狀。
                                        書記官  許  秋  莉
中　　　華　　　民　　　國　　九十三　　年　　　七　　　月　　 十六 　　日
附錄本判決論罪科刑依據之法條：
懲治走私條例第二條第一項：
　私運管制物品進口、出口逾公告數額者，處七年以下有期徒刑，得併科新臺幣三百
  萬元以下罰金。
懲治走私條例第十二條：
　自大陸地區私運物品進入臺灣地區，或自臺灣地區私運物品前往大陸地區者，以私
  運物品進口、出口論，適用本條例規定處斷。
動物傳染病防治條例第四十一條第一項：
　違反第三十三條規定，擅自輸入禁止輸入之檢疫物者，處三年以下有期徒刑、拘役
  或併科新臺幣十五萬元以下罰金。
